【裁判字號】    97,上訴,823
【裁判日期】    970421
【裁判案由】    違反毒品危害防制條例
【裁判全文】
臺灣高等法院臺中分院刑事判決         97年度上訴字第823號
上  訴  人
即  被  告  甲○○
上列上訴人因違反毒品危害防制條例案件，不服臺灣南投地方法
院97年度訴字第96號中華民國97年2月15日第一審判決（起訴案
號：臺灣南投地方法院檢察署96年度毒偵字第2097號），提起上
訴，本院判決如下：
    主  文
上訴駁回。
    事  實
本審記載事實與第一審判決書所記載相同，玆引用之。
    理  由
一、按依刑事訴訟法第350條、第361條、第362條、第367條規定
    ，不服地方法院之第一審判決而上訴者，須提出上訴書狀，
    並應敘述具體理由，為上訴必備之程式；其所提出之書狀未
    敘述上訴理由，或僅曾以言詞陳述上訴理由者，均應於上訴
    期間屆滿後二十日內補提理由書於第一審法院。第一審法院
    經形式審查，認逾期未補提上訴理由者，應定期間先命補正
    ；逾期未補正者，為上訴不合法律上之程式，應以裁定駁回
    。倘已提出上訴理由，但所提非屬具體理由者，則由第二審
    法院以上訴不合法律上之程式，判決駁回。而所謂具體理由
    ，必係依據卷內既有訴訟資料或提出新事證，指摘或表明第
    一審判決有何採證認事、用法或量刑等足以影響判決本旨之
    不當或違法，而構成應予撤銷之具體事由，始克當之（例如
    ：依憑證據法則具體指出所採證據何以不具證據能力，或依
    憑卷證資料，明確指出所為證據證明力之判斷如何違背經驗
    、論理法則）；倘僅泛言原判決認定事實錯誤、違背法令、
    量刑失之過重或輕縱，而未依上揭意旨指出具體事由，或形
    式上雖已指出具體事由，然該事由縱使屬實，亦不足以認為
    原判決有何不當或違法者（例如：對不具有調查必要性之證
    據，法院未依聲請調查亦未說明理由，或援用證據不當，但
    除去該證據仍應為同一事實之認定），皆難謂係具體理由，
    俾與第二審上訴制度旨在請求第二審法院撤銷、變更第一審
    不當或違法之判決，以實現個案救濟之立法目的相契合，並
    節制濫行上訴（最高法院97年度上訴字第460號刑事判決參
    照）。
二、本件上訴人即被告甲○○對於原審所為科刑之判決不服，提
    起上訴。其上訴意旨略以：上訴人自96年10月17日就開始參
    加衛生署所舉辦的減害計劃─美沙冬替代療法，至今仍持續
    就診當中，而於96年10月25日為警驗出海洛因反應，其檢驗
    值亦很低，因本人開始參加美沙冬療法，第一週所喝的西西
    數很少，並不能完全壓抑海洛因毒癮，剛開始是要代替美冬
    使用次數，使其降低，慢慢完全代替，而本人迄今已完全不
    再使用海洛因，有草屯療養院證明可鑑。法律之前人人平等
    ，為何與上訴人同樣條件之人，卻能獲得緩起訴判決，本人
    心中有所疑惑，實感不服云云。
三、本院前以原審判決依上訴人之自白、驗尿結果，認上訴人於
    96年10月21日施用海洛因之犯行，事證明確，並以上訴人前
    因施用第一級毒品、施用第二級毒品犯行，經法院判處有期
    徒刑九月、四月，定應執行刑有期徒刑一年確定，於94年12
    月29日執行完畢，上訴人於五年以內再犯本件之罪，應依累
    犯規定加重其刑，就上訴人施用海洛因之罪，量處有期徒刑
    十一月。上訴人既於96年10月17日開始參加美沙冬替代療法
    ，應即遠離毒品，竟又於同年月21日施用海洛因，即不得以
    參加美沙冬療法，有心戒斷毒癮為理由，作為可從輕量刑之
    依據。且上訴人為累犯，曾因施用海洛因量有期徒刑九月，
    本案量處有期徒刑十一月，並無過重之情形。上訴人以上詞
    ，泛言原審量刑不公平云云，並非可認原審判決量刑不當之
    具體理由。並以上訴期間已屆滿二十日，上訴人未補提具體
    上訴理由，經審判長裁定命於裁定送達後七日內補提具體上
    訴理由，裁定於97年4月3日送達，有送達證書可憑。上訴人
    於97年4月9日補提上訴理由書，其上訴理由謂：毒品危害防
    制條例第21條規定：施用毒品未經發覺，自動向衛生署指定
    之醫療機構請求治療，醫療機構免將請求治療者送法院、檢
    察機關，如被告於治療中遭查獲，並為不起訴處分。被告符
    合減害計劃之緩起訴條例，竟遭判處十一月重刑，請求能讓
    上訴人繼續以美沙冬替代療法治療云云。
四、上訴人前即以其被查獲前，即96年10月17日開始參加美沙冬
    替代療法，作為從輕量刑之上訴理由。但本院以上訴人於參
    加美沙冬替代療法後，並未遠離毒品，又於同年月21日施用
    海洛因，即不得以參加美沙冬療法，有心戒斷毒癮為理由，
    作為可從輕量刑之依據，原審量刑並無不當，命上訴人補提
    具體上訴理由。上訴人仍以上開事由作為上訴之理由，其上
    訴即非合法，爰不經言詞辨辯論，駁回其上訴。
五、據上論結，依刑事訴訟法第367條前段、第372條，判決如主
    文。
中    華    民    國    97    年    4     月    21    日
            刑事第九庭  審判長法  官  陳  筱  珮
                              法  官  康  應  龍
                              法  官  趙  春  碧
上列正本證明與原本無異。
如不服本判決應於收受送達後十日內向本院提出上訴書狀，其未
敘述上訴之理由者並得於提起上訴後十日內向本院補提理由書（
均須按他造當事人之人數附繕本）。
                              書記官  蘇  昭  文
中    華    民    國    97    年    4     月    21    日


司法院資訊處製作；財團法人民間司法改革基金會備份。
